【裁判字號】    95,易,1147
【裁判日期】    951031
【裁判案由】    竊盜
【裁判全文】
臺灣彰化地方法院刑事判決              95年度易字第1147號
公  訴  人  臺灣彰化地方法院檢察署檢察官
被      告  丁○○
                    號
上列被告因竊盜案件，經檢察官提起公訴（95年度偵緝字第502
號）及併案（95年度偵字8504號），被告於準備程序中自白，本
院聽取當事人意見後，裁定由受命法官獨任行簡式審判程序，茲
判決如下：
    主  文
丁○○連續犯毀壞門扇竊盜罪，累犯，處有期徒刑壹年陸月。
    事實及理由
一、犯罪事實：
    丁○○前有多次竊盜前科，民國（下同）92年間因被判處有
    期徒刑1年（本院92年易字973號）、8月（台灣高等法院台
    中分院92年上易字592號），定執行刑1年7月，於94年6月5
    日執行完畢（構成累犯）。丁○○猶不知悔改，復基於意圖
    為自己不法所有之概括犯意，連續於如【附表】所示時間、
    地點、方法，竊取庚○○、乙○○、壬○○、戊○○、辛○○、丙○○、己○○、甲○○、癸○○、吳璟毓等人之財物
    （詳如附表），得手後，所得現金贓物均花費及變賣用罄。
    嗣經警調閱監視器畫面後循線查獲。
二、認定事實之證據及理由：
  (一)被告於警詢、偵查、及本院審理中，對上述事實坦白承認。
  (二)下列被害人於警訊、偵訊中筆錄，足證被告犯罪事實：
  1.癸○○95年8月14日警訊筆錄（員林分局卷內）。
  2.戊○○95年9月11日偵訊筆錄中具結（95偵緝502號卷P.26）
    、94年12月17日警訊筆錄（95偵字1043號卷P.17）。
  3.丙○○95年8月10日警訊筆錄（員林分局警卷內）。辛○○
    95年8月10日警訊筆錄（員林分局警卷內）。己○○95年8月
    10日、94年12月8日警訊筆錄（員林分局警卷內）。
  4.庚○○94年12月11日警訊筆錄（95偵字1043號卷P.11）。
  5.乙○○94年12月12日警訊筆錄（95偵字1043號卷P.13）。
  6.壬○○94年12月13日警訊筆錄（95偵字1043號卷P.15）。
  7.甲○○95年8月11日警訊筆錄（員林分局警卷內）。
  (三)監視器翻拍照片，及證人即被告父親馮陸洲、母親李純於警
    訊筆錄中指訴（94年12月21、29日筆錄，94偵字1043號卷
    P.18-19 ），足證證明監視器翻拍照片中之人即被告無誤。
  (四)採證照片數張。
  (五)綜上所述，被告自白與事實相符，本案事證明確，被告犯行
    已可認定。
三、論罪科刑之理由：
  (一)喇叭鎖係門扇之一部分，毀壞喇叭鎖即係毀壞門扇之行為（
    最高法院83年度台上字第3856號判決參照）。核被告所為，
    係犯刑法第321條第1項第3款之毀壞門扇加重竊盜罪（附表
    編號五、六）、刑法第321條第2項、第1項第1款之夜間侵入
    住宅加重竊盜未遂罪（附表編號二）、刑法第320條第1項普
    通竊盜罪（附表編號一、三、四、七），刑法306條第1項之
    侵入他人住宅罪（附表編號一、三至七）。
  (二)被告先後多次普通竊盜、加重竊盜既遂、加重竊盜未遂，係
    在95年7月1日刑法修正前，時間緊接，觸犯構成要件相同之
    罪名，顯係基於概括之犯意，應依刑法56條連續犯，依罪名
    較重之「加重竊盜既遂」論以一罪，並加重其刑。又被告所
    犯「連續加重竊盜既遂罪」與「侵入住宅罪」，有方法目的
    之牽連關係，應依據修正前刑法第55條論以牽連犯，從罪名
    較重之「連續加重竊盜既遂罪」論處。
  (三)被告有如犯罪事實欄內之執行經過，徒刑執行完畢，被告5
    年內再犯本案，應適用修正前之刑法第47條累犯規定，遞加
    重其刑。
  (四)新舊法律比較適用：
    按行為後法律有變更者，適用行為時之法律。但行為後之法
    律有利於行為人者，適用最有利於行為人之法律，刑法第2
    條第1項定有明文。被告犯罪後，刑法95年7月1日大幅修正
    ，應比較適用如下：
  1.刑法第47條累犯之定義變更，但對本案並無實質影響，應適
    用修正前之刑法第47條規定。
  2.刑法56條連續犯之舊規定，將本質數罪論以一罪，自屬有利
    於被告之設計，雖然修正後已刪除56條連續犯之規定，仍應
    就犯罪事實適用連續犯規定。
  3.刑法55條牽連犯規定，已於修正後刪除，但以修正前論以裁
    判上一罪，有利被告，應適用修正前刑法55條牽連犯規定。
  4.刑法第320條、第306條罰金刑部分，計價單位及下限均有變
    動，以修正前之舊規定有利被告，但本案不宣告罰金刑，無
    須贅述，逕適用修正前之規定。
  (五)量刑審酌：被告自91年以來，竊盜犯罪不斷，進出監獄多
    次，94年6月5日甫出監後，竟觸犯多項犯罪，顯見被告並未
    決心改過向善。被告高職畢業，以板模、綁鐵為業，未婚
    家中尚有父母、姊姊等成員，自述因為出監後卡債所逼，才
    起貪念行竊。但被告既然獨身尚未成家，經濟負擔很少，打
    工所賺取工資應足夠自己一人生活，卻欠下大量卡債，可見
    均是奢侈消費所致，竟起貪念竊盜，實不值得同情。被告
    被逮捕後，均已坦承犯行，已顯示悔悟之心。被告行竊之
    財物價值不斐等一切情狀，量處主文所示之刑期。
四、適用法條：
  (一)刑事訴訟法第273條之1、第310條之2、第454條第1項。
  (二)修正前刑法第320條第1項、第306條、第47條、第56條、第
    55條。修正後刑法第2條第1項。刑法第321條第1項第1、2款
    、第2項。
  (三)罰金罰鍰提高標準條例第1條。
本案經檢察官吳曉婷到庭執行職務。
中    華    民    國    95    年    10   月    31    日
                  刑事第一庭    法  官  葉明松
以上正本證明與原本無異。
如不服本判決，應於送達後10日內向本院提出上訴狀（須附繕本
）。
告訴人或被害人對於判決如有不服具備理由請求檢察官上訴者，
其上訴期間之計算係以檢察官收受判決正本之日期為準。
中    華    民    國    95    年    10   月    31    日
                                書記官  于淑真
【附表】
┌──┬─────┬─────┬───────┬────┬───────┐
│編號│時      間│地      點│犯罪方法      │被害人  │ 竊得財物     │
├──┼─────┼─────┼───────┼────┼───────┤
│一  │94年10月18│彰化縣員林│侵入他人住宅，│癸○○  │現金新臺幣（下│
│    │日之日間某│鎮○○路5 │徒手竊盜      │        │同）48830元   │
│    │時        │段186巷152│              ├────┼───────┤
│    │          │弄109號   │              │吳璟毓  │現金16000元   │
├──┼─────┼─────┼───────┼────┼───────┤
│二  │94年11月28│彰化縣大村│於夜間侵入有人│戊○○  │未遂          │
│    │日凌晨3時 │鄉黃厝村山│居住之住宅，逾│        │              │
│    │28分      │腳路42-9號│越3樓鐵門進入 │        │              │
│    │          │          │屋內行竊      │        │              │
├──┼─────┼─────┼───────┼────┼───────┤
│三  │94年12月8 │彰化縣員林│侵入他人住宅，│辛○○  │現金2000元    │
│    │日之日間某│鎮○○路  │徒手竊盜      ├────┼───────┤
│    │時        │183號     │              │丙○○  │諾基亞牌行動電│
│    │          │          │              │        │話1支、現金   │
│    │          │          │              │        │2000 元       │
│    │          │          │              ├────┼───────┤
│    │          │          │              │己○○  │三星牌行動電話│
│    │          │          │              │        │1支           │
├──┼─────┼─────┼───────┼────┼───────┤
│四  │94年12月10│彰化縣大村│侵入他人住宅，│庚○○  │OLYMPUS牌數位 │
│    │日下午1時 │鄉平和村山│徒手行竊      │        │相機（價值新臺│
│    │10分許    │腳路150-5 │              │        │幣2 萬元）    │
│    │          │號        │              │        │              │
├──┼─────┼─────┼───────┼────┼───────┤
│五  │94年12月11│彰化縣大村│侵入他人住宅，│乙○○  │現金5700元    │
│    │日之日間某│鄉平和村山│徒手破壞喇叭鎖│        │              │
│    │時        │腳路131-8 │後行竊        │        │              │
│    │          │號2樓     │              │        │              │
├──┼─────┼─────┼───────┼────┼───────┤
│六  │94年12月12│彰化縣大村│侵入他人住宅，│壬○○  │現金2000元、數│
│    │日下午5時 │鄉黃厝村山│徒手破壞喇叭鎖│        │位相機2部、寶 │
│    │10分至53分│腳路55-28 │後行竊        │        │麗金戒指1枚、 │
│    │許        │號        │              │        │耳環1對（價值 │
│    │          │          │              │        │共3萬元）     │
├──┼─────┼─────┼───────┼────┼───────┤
│七  │95年2月1日│彰化縣大村│侵入他人住宅，│甲○○  │金戒指1只、現 │
│    │上午9時許 │鄉黃厝村山│徒手竊盜      │        │金1000元      │
│    │          │腳路2之7號│              │        │              │
└──┴─────┴─────┴───────┴────┴───────┘
【附錄本案論罪法條】
（95年7月1日修正前）中華民國刑法第320條第1項
意圖為自己或第三人不法之所有，而竊取他人之動產者，為竊盜
罪，處 5 年以下有期徒刑、拘役或 5 百元以下罰金。
中華民國刑法第321條
犯竊盜罪而有左列情形之一者，處 6 月以上、 5 年以下有期徒
刑：
一、於夜間侵入住宅或有人居住之建築物、船艦或隱匿其內而犯
    之者。
二、毀越門扇、牆垣或其他安全設備而犯之者。
三、攜帶兇器而犯之者。
四、結夥三人以上而犯之者。
五、乘火災、水災或其他災害之際而犯之者。
六、在車站或埠頭而犯之者。
前項之未遂犯罰之。
（95年7月1日修正前）中華民國刑法第306條
無故侵入他人住宅、建築物或附連圍繞之土地或船艦者，處 1 年
以下有期徒刑、拘役或 3 百元以下罰金。
無故隱匿其內，或受退去之要求而仍留滯者，亦同。
罰金罰鍰提高標準條例第1條
依法律應處罰金、罰鍰者，就其原定數額得提高為二倍至十倍。
但法律已依一定比率規定罰金或罰鍰之數額或倍數者，依其規定
。


司法院資訊處製作；財團法人民間司法改革基金會備份。
